# 有没有碰到过优先股的问题啊？

提问人：nhkb 时间：2010-04-15 09:47:36
公司在国外参股了一家公司，分两次投资，第一次投资普通股占比8%，优先股占13%，第二次投资出资增资额度相同，公司在董事会中占有 7 席中的一席，优先股有权每半年按8%分红（投资日以后的利润），现在做1-3月份审计，如果长期股权投资按权益法核算，优先股部分如何计算权益？ 谢谢

回答人：chenyiwei
回复 楼主 nhkb 的帖子优先股的问题比较复杂，需要根据详细的股权合同条款来分析。很多可转换优先股实际上是发行方的负债。
但是，无论如何，投资方需要关注的问题是：根据股权合同条款，这部分优先股所对应的权益（或债权要求权）的份额应当如何计算。

回答人：chenyiwei
回复 藤椅 nhkb 的帖子优先股股东是否承担亏损？在企业亏损的情况下，优先股股东是否有权取得股利？优先股股东享有权利或承担亏损的范围是否仅仅限于约定的股利？这些都是需要考虑的问题。